臺灣橋頭地方法院民事裁定
111年度聲字第126號
聲  請  人  許陳白盆



相  對  人  徐傑億  
上列當事人間聲請停止執行事件，本院裁定如下：
    主  文
聲請人以新臺幣97萬5,000元或等值之台灣銀行可轉讓定期存單
為相對人供擔保後，本院111年度司執字第66587號拍賣抵押物事
件之強制執行程序，於本院111年度審訴字第954號確認債權不存
在等事件（含嗣後改分之本案訴訟）裁判確定或終結前應暫予停
止。
    理  由
一、聲請意旨略以：相對人前聲請拍賣聲請人所有高雄市○○區○○
    段0000○000000○0000地號土地及同段603建號建物（下稱系
    爭房地），經本院111年度司拍字第75號裁定准許，相對人
    乃持上開裁定就系爭房地聲請強制執行，經本院以111年度
    司執字第66587號拍賣抵押物強制執行事件（下稱系爭執行
    事件）受理在案。惟聲請人雖於民國110年3月2日以系爭房
    地設定擔保債權總金額新臺幣（下同）450萬元之普通抵押
    權（下稱系爭抵押權）予相對人，兩造間卻無任何債權債務
    存在。聲請人已起訴請求確認系爭抵押權所擔保之債權不存
    在，及請求相對人塗銷系爭抵押權，經本院以111年度審訴
    字第954號事件（下稱系爭訴訟）受理。為此，爰聲請准予
    供擔保停止強制執行等語。
二、按有回復原狀之聲請，或提起再審或異議之訴，或對於和解
    為繼續審判之請求，或提起宣告調解無效之訴、撤銷調解之
    訴，或對於許可強制執行之裁定提起抗告時，法院因必要情
    形或依聲請定相當並確實之擔保，得為停止強制執行之裁定
    ，強制執行法第18條第2項定有明文。次按民法所定抵押權
    人、質權人、留置權人及依其他法律所定擔保物權人聲請拍
    賣擔保物事件，由拍賣物所在地之法院管轄；又第72條所定
    事件程序，關係人就聲請所依據之法律關係有爭執者，法院
    應曉諭其得提起訴訟爭執之。前項情形，關係人提起訴訟者
    ，準用第195條規定，非訟事件法第72條、第74條之1亦分別
    定有明文。而102年5月8日新增前開第74條之1條規定時，其
    立法理由已揭櫫在抵押權人、質權人、留置權人及依其他法
    律所定擔保物權人聲請拍賣擔保物事件，關係人就聲請所依
    據之法律關係有爭執且已提起訴訟時，在其主張該擔保物權
    之設定係遭偽造或變造之情形，宜準用該法第195條第1項及
    第2項規定，使其於准許拍賣擔保物之裁定送達後20日內提
    起確認之訴者，停止強制執行；惟擔保物權人聲請提供相當
    擔保者，仍得繼續強制執行。倘關係人係主張前開事由以外
    之情事，而訴請確認該擔保物權或其所擔保之債權不存在，
    此際宜準用第195條第3項規定，法院仍得依關係人之聲請，
    裁量是否許其提供相當並確實之擔保，以停止強制執行，用
    資兼顧擔保物權人、主債務人及擔保物所有權人之權益，並
    貫徹大法官釋字第182號解釋意旨。依上開規定及說明，在
    非訟事件法第74條之1第2項已規定關係人就拍賣抵押物事件
    提起相關訴訟後得聲請供擔保後停止執行，自無適用強制執
    行法第18條第2項規定之餘地。又按法院為准許停止強制執
    行之裁定者，該項擔保係備供債權人因停止執行所受損害之
    賠償，其數額應依標的物停止執行後，債權人未能即時受償
    或利用該標的所受之損害額，或因另供擔保強制執行所受之
    損害額定之，非以標的物之價值或其債權額為依據（最高法
    院92年度台抗字第480號裁判意旨可資參照）。
三、經查，聲請人主張之上揭事實，業據聲請人提出系爭執行事
    件卷證、系爭訴訟補費裁定等件為證，並經本院依職權調取
    系爭執行事件及系爭訴訟案卷審認無訛，堪信屬實，而聲請
    人所提起之系爭訴訟，形式上難認有何不合法、顯無理由之
    情形，且系爭房地拍賣後有難以回復執行前狀態之虞，堪認
    有停止強制執行之必要，揆諸上開說明，應認聲請人之聲請
    核與非訟事件法第74條之1第2項準用第195條第3項之規定相
    符，應予准許。又本件相對人於系爭執行事件請求之債權額
    為450萬元，系爭執行事件如予停止，將導致相對人不能即
    時依系爭執行程序受償而可能受有損害，故本院認本件停止
    執行擔保金之酌定，應以相對人執行債權額450萬元不能即
    時受償所受之損害為考量。本院審酌系爭訴訟之訴訟標的金
    額逾150萬元，屬得上訴第三審案件，參考各級法院辦案期
    限實施要點規定，第一、二、三審通常程序審判案件之辦案
    期限分別為1年4個月、2年、1年，則該案審理期間約需4年4
    個月，以法定利率年息5 ％計算，依前所述推估兩造進行訴
    訟之審判期間，則相對人在此期間內可能造成利息之損害為
    97萬5,000元【計算式：450萬元×5％×（4＋4/12）＝97萬5,000
    元，元以下四捨五入】，是本院認聲請人供擔保金額應以97
    萬5,000元為適當，爰核定聲請人應提供如主文所示擔保金
    額准許之。
四、據上論結，本件聲請為有理由，爰裁定如主文。
中　　華　　民　　國　　111 　年　　12　　月　　12　　日
                  民事第二庭  法  官  許家菱
以上正本係照原本作成。
如對本裁定抗告須於裁定送達後10日內向本院提出抗告狀，並繳
納裁判費新臺幣1,000元。
中　　華　　民　　國　　111 　年　　12　　月　　12　　日
                                書記官  劉國偉